# 研发样机对应的研发人员工资等结转问题

提问人：461733945 时间：2022-10-21 15:51:55
单位产品的个性化程度高，现有两种研发模式：
1.公司根据技术储备需求进行研发活动，产品研发过程中接到客户框架订单协议，后续几年将陆续购买 150 台产品，研发成功时样机直接根据订单销售；
2.公司根据客户订单，定制化研发产品，研发样机直接销售，该研发成果仅服务于该订单的客户；
公司研发活动中主要投入为研发人员工资，其中研发人员工作内容主要为图纸设计，指导生产工人操作。
请教陈版和各位大佬：
1.对于模式 1 中的中途确认订单合同后是否将后续研发投入转入成本
2.对于模式 2 ，单位认为研发人员主要工作为设计，样机的具体生产工作由生产工人完成，故样机设计的研发人员工资应计入研发费用，这样是否合理

回答人：chenyiwei
假设两种情形下，在取得客户订单之后，相关研发项目均作为“基于客户合同的受托研发项目”（即本企业不再控制研发成果），则：
1 、模式 1 ：以取得客户订单之日为界，此前已发生的研发支出如果均已费用化计入研发费用的，则不再调整；后续继续发生的研发支出作为合同履约成本核算，最终在确认收入同时转入营业成本。
2 、模式 2 ：在开头的假设下，研发人员工资等研发支出也是合同履约成本的一部分，被审计单位的意见不合理。

提问人：苹果宝 贝 007 时间：2022-10-23 17:25:05
借楼主宝地发帖：
我司有一类产品，属于定制化生产，通常情况下订单式生产1-2台，不超过 10 台。根据客户的技术图纸，技术部设计出BOM后，订单生产。产品除了出售给该客户外，其他客户不能使用。
公司认定为产品设计图纸、产品检测的人员工资应当计入研发费用，不知道此种判定是否恰当？

回答人：chenyiwei
应计入合同履约成本，最终转入营业成本。不能计入研发支出。